【裁判字號】    89,易,2073
【裁判日期】    890731
【裁判案由】    傷害
【裁判全文】
臺灣高雄地方法院刑事判決                        八十九年度易字第二七三號
    公  訴  人  臺灣高雄地方法院檢察署檢察官
    被      告  乙○○
右列被告因傷害案件，經檢察官提起公訴（八十九年度偵字第三六二八號），本院判
決如左：
    主  文
乙○○無罪。
    理  由
一、公訴意旨如起訴書所載（如附件）。
二、按犯罪事實應依證據認定之，無證據不得推定其犯罪事實。又不能證明被告犯罪
    者，應諭知無罪之判決，刑事訴訟法第一百五十四條、第三百零一條第一項前段
    分別定有明文；且認定不利於被告之事實，須依積極證據，苟積極證據不足為不
    利於被告事實之認定時，即應為有利於被告之認定，更不必有何有利之證據，亦
    經最高法院三十年上字第八一六號著有判例。
三、公訴人認被告乙○○涉犯刑法第二百七十七條第一項之傷害罪名，無非以告訴人
    之指述、診斷證明書及毆打告訴人之人是駕駛被告所有之車號ＺＣ－三八三二號
    自小客車逃逸為其論據。訊據被告矢口否認有何傷害告訴人之行為，辯稱：我沒
    有毆打甲○○，當天我與同居人曾姿萍駕駛車號ＺＣ－三八三二號自小客車前往
    享溫馨ＫＴＶ找朋友黃建能，我找到黃建能後坐沒多久就走了，我前妻及小孩沒
    有下車，要走的時候看到有人在打架，當時我車子前面停有另一部車子，那些人
    是坐上那一部車子，不是坐我的車子，因我的車子被打架的人的車子擋著，沒有
    辦法開走等語。
三、經查：
  （一）告訴人雖堅稱被告當時有共同毆打伊云云，惟告訴人於案發後，係依現場目
        擊者提供行兇之人所駕駛之自小客車車號ＺＣ－三八三二號向警方報案，並
        經由警方提供被告乙○○、及案外人黃建能之口卡片供其辨認，而指認遭被
        告及黃建能毆打，然依警卷所附乙○○口卡片影本以觀，卡片上之照片，與
        被告現今之外貌，已有幾分不同，而告訴人於偵查中又指稱：只能確定遭乙
        ○○毆打等語（見八十九年二月二十四日檢察官訊問筆錄），則其於警訊中
        針對警方所提供之黃建能口卡片指認亦遭受黃建能毆打一情，要如何解釋？
        故其於警訊中依警方所提口卡片之指述，是否符合真實，不無疑慮。
  （二）告訴人於偵查中指稱：「因為在警局時我記得是姓蔡（指被告）在我電話時
        問我說是否為同夥，我回答我不知道你在說什麼，他就拿磚塊打我，打我右
        後腦，我幾乎昏倒，只知是四、五人打我」（見八十九年二月二十四日檢察
        官訊問筆錄），於本院審理時卻稱：「當天有四、五個人打我，被告也有打
        我，被告的朋友問我是不是同夥的，我答不知道他在說什麼，那人就拿磚塊
        打我，我的眼鏡就掉下來，我有近視左右眼各四百度，被告也有過來打我，
        問我話的人我不認識，但不是被告」（詳本院八十九年五月二十五日審判筆
        錄），前後指稱，顯然矛盾；且如被告經人持磚塊毆擊頭部後，眼鏡掉落，
        以告訴人自承有四百度之近視，再加以當時被磚塊毆擊後，又遭多人共同圍
        毆，情況紊亂之情形下，告訴能明認被告也有加以毆打，亦頗令人懷疑。
  （三）告訴人之所以於警訊中之所以能指出被告所有自小客車之車號，係依據現場
        之第三者所述，其並非親眼所見，此業據告訴人陳述在卷，並經證人呂和竹
        即該店之經理證述屬實，然該第三人是否可能記錯車號，或如上開被告所辯
        係誤認，已不無可疑；縱參與圍毆之人果真坐被告之自小客車離去，惟被告
        是否有參與毆打告訴人，亦非依此即可判斷。何況另證人曾姿萍亦到庭證稱
        ：「我與我女兒在車上睡覺，乙○○說要進去找朋友，我們到時大約晚上十
        一、十二點左右，他進去找人後沒多久大約十五分鐘就出來了，我們要走時
        就有人在打架，我們的車也有被石頭打到，我們要開車走但車子被擋住，我
        看到前面的車有人衝上車很快就開走了，我們的車是停在停車場外面，大概
        車管人員看到我們的車子停一排，以為我們是一夥的」（見本院八十九年七
        月四日審判筆錄）。
  綜上所述，告訴人或因第三人告知參與毆打之人乘坐被告車號ＺＣ－三八三二號之
  自小客車離去，再經警方提供被告之口卡片讓其指認，因而主觀上肯認被告確有加
  以毆打，惟告訴人之指述，既有上開瑕疵，又無其他積極證據證明被告確有毆打告
  訴人之行為，揆諸首揭法條規定及判例說明，自應為被告乙○○無罪之諭知。
據上論斷，應依刑事訴訟法第三百零一條第一項，判決如主文。
中      華      民      國      八十九      年    七    月    三十一    日
                                  臺灣高雄地方法院刑事庭
                                      法  官    吳  宏  榮
右正本證明與原本無異。
如不服本判決，應於判決送達後十日內，向本院提出上訴狀。
                                      書記官    呂  怜  勳
中      華      民      國      八十九      年    七    月    三十一    日


司法院資訊處製作；財團法人民間司法改革基金會備份。
